臺灣臺南地方法院刑事判決　　　　　　　 94年度易字第902號
公　訴　人　臺灣臺南地方法院檢察署檢察官
被　　　告　乙○○
上列被告因詐欺案件，經檢察官提起公訴（94年度核退偵字第73
8號），本院判決如下：
    主  文
乙○○意圖為自己不法之所有，以詐術使人將本人之物交付，處
有期徒刑肆月，如易科罰金，以參佰元折算壹日。
    事  實
一、乙○○意圖為自己不法之所有，基於詐欺之犯意，於民國九
    十四年三月二十五日，利用電腦網際網路連接至「ｅＢａｙ
    」拍賣網站，以其所申請「ｇｙ0000000」會員帳號
    登入網站，刊登在「http://cgi.tw.ebay.com」網頁內，佯
    以拍賣二手封口機之方式，供不特定人於該網站上競價投標
    ，致甲○○信以為真陷於錯誤，於同年四月十日二十時許，
    在台中市○區○○○街一號四樓之三住處，上網以新台幣（
    下同）八千元之價格得標後，隨即撥打000000000
    0號行動電話與乙○○聯絡，乙○○要求甲○○須先行將得
    標款項匯入其所有台南善化郵局帳號７００─000000
    00000000號帳戶內後，即將二手封口機郵寄予甲○
    ○，甲○○遂於九十四年四月十日晚上，依約該款項匯至乙
    ○○前開郵局帳戶內，乙○○旋將前開所有行動電話丟棄，
    並避不見面，經甲○○多次聯繫未獲，亦未收到二手封口機
    ，始知受騙。
二、案經台南縣警察局善化分局報請台灣台南地方法院檢察署檢
    察官偵查起訴。
    理  由
一、訊據被告乙○○矢口否認上揭犯行，辯稱：伊因欲找工作而
    看「小兵立大功」報紙之徵才廣告，並打電話去詢問，該男
    子稱需租用帳戶以為生意使用，並稱每月租金五千元，伊即
    於九十三年十二月底，在台南市火車站前，將存簿、提款卡
    及行動電話ＳＩＭ卡交予該男子，該男子即交付五千元給伊
    ，且詢問伊住址、出生年月日、身分證字號，將之抄下，該
    男子自稱姓「陳」，至於其年籍資料伊並不知道，後於九十
    四年四月十日，該「陳姓」男子打電話給伊，雙方約在台南
    市火車站前見面，交予伊提款卡，叫伊自所有帳戶內領出八
    千元，並再補現金二千元，以為租金，伊隨即於九十四年四
    月十日二十三時三十七分許，自提款機提領八千元，領完錢
    後，又將提款卡交予該「陳姓」男子，嗣因伊工作需用該帳
    戶，即於九十四年四月三十日，打電話要回存簿、提款卡及
    行動電話ＳＩＭ卡等，後來該行動電話ＳＩＭ卡遺失，故伊
    並無詐騙甲○○，且該「ｅＢａｙ」拍賣網站之會員帳號，
    亦非伊所申請云云。惟查：
  (一)台南善化郵局帳號７００─00000000000000
    號帳戶，確為被告乙○○申請使用，業據被告乙○○於警詢
    、偵查及本院審理時所供認，並有郵政存簿儲金立帳申請書
    一紙（見警卷第二三至二六頁）附卷可稽，及該郵政存簿儲
    金簿一本（見警卷第十二頁）扣案可資佐證。復「ｅＢａｙ
    」拍賣網站之會員帳號「ｇｙ0000000」，係於九十
    三年五月二十七日，以被告乙○○之名義及年籍資料所申請
    ，並於九十四年三月二十五日，以該會員帳號登入網站，拍
    賣二手封口機，刊登在「http://cgi.tw.ebay.com」網頁內
    ，供不特定人於該網站上競價投標，有億貝股份有限公司九
    十四年八月二十六日（９４）億客字第９４０８２６─０１
    ６３４７號函暨所附會員資料及相關物品刊登資料（見九十
    四年度核交字第六八二號卷第二九至三二頁）在卷可查，且
    經核該會員帳號之相關資料與被告乙○○之年籍資料相符。
    又於九十四年四月十日二十時許，被害人甲○○上網見刊登
    在「http://cgi.tw.ebay.com」網頁內，有拍賣二手封口機
    ，即以八千元之價格競價得標，並於是（十）日二十時三十
    分許，撥打0000000000號行動電話與自稱「乙○
    ○」之男子聯繫後，該男子要求須先將得標款項匯入台南善
    化郵局帳號７００─00000000000000號帳戶
    內後，即郵寄該二手封口機，被害人甲○○不疑有詐，遂依
    該男子指示，而於同（十）日晚上匯款八千元款項至被告乙
    ○○所有上開郵局帳戶內，嗣因遲未收到二手封口機，亦未
    能再行聯繫，始知受騙等情，業據證人即被害人甲○○於警
    詢時證述綦詳，並有「ｅＢａｙ」拍賣網站網頁一紙（見警
    卷第十頁）、物品刊登之ＩＰ紀錄一紙（見九十四年度核交
    字第六八二號卷第三十頁）、被害人甲○○所有國泰世華銀
    行帳戶明細單一紙（見警卷第十四頁）、中華郵政股份有限
    公司新營郵局九十四年十一月十七日營字第０９４５０８０
    ３８８號函暨所附被告所有上開郵局帳戶之客戶歷史交易清
    單一紙（見本院審卷第十九、二十頁）等附卷足憑。是此部
    分事實，堪信屬真實。
  (二)又被告於九十四年四月十日二十三時三十七分許，以提款卡
    提領之方式，自其所有前開郵局帳戶內，提領被害人甲○○
    所匯入之八千元款項，此為被告於警詢、偵查及本院審理時
    坦認不諱，並有提款錄影監視器翻拍照片一張（見警卷第十
    六頁）在卷可憑。是被害人甲○○所匯八千元款項，確係由
    被告親自提領甚明。復被害人甲○○與「乙○○」聯絡所撥
    打之0000000000號行動電話，確為被告乙○○所
    申請，帳單地址亦為被告乙○○之戶籍地址，有通聯調閱查
    詢單一紙（見警卷第二一頁）可按，且被害人甲○○撥打該
    行動電話聯絡時，受話之基地台位址在台南縣善化鎮○○○
    ○○段七○九地號，即該站台位址係在被告戶籍地址附近，
    亦有和信電訊股份有限公司門號之雙向通聯紀錄查詢回覆一
    份（見九十四年度核交字第六八二號卷第八頁）附卷可考。
  (三)經核上述事證，苟如被告所言，係將前開郵局帳戶之存簿、
    提款卡出租予「陳姓」男子使用，並同時借予000000
    0000號行動電話ＳＩＭ卡，則於被害人甲○○撥打該行
    動電話聯絡時，受話之行動電話基地台位址焉會如何巧合在
    被告戶籍地址附近？並被告僅係出租帳戶，豈會將其自身使
    用之行動電話ＳＩＭ卡，無償出借予該「陳姓」男子使用？
    復以自己名義合法申請金融存款帳戶甚易，該「陳姓」男子
    何須以每月高達五千元之租金，向被告租用上開郵局帳戶，
    以為生意上之正當使用？並如該「陳姓」男子租用帳戶，係
    為利用與財產有關之犯罪工具，然衡諸現今社會常情，不法
    集團係以約五千元之代價「買斷」帳戶，則該「陳姓」男子
    豈會以月租並每月高達五千元之價格，向被告租用該帳戶，
    且事後亦歸還所租用之存簿及提款卡？繼被告僅係出租帳戶
    ，並於帳戶為他人使用時，應知自身之相關年籍資料，如亦
    為該人所知，極易陷於自身遭刑事追訴之不利地位，此為吾
    人依一般生活認知所易於體察之常識，且被告對該自稱「陳
    姓」男子之身分來歷毫無所悉，則被告焉會據實告知自己之
    戶籍地址、出生年月日、身分證字號等重要之資料予該「陳
    姓」男子，並任由他抄寫，而由該「陳姓」男子據以申請「
    ｅＢａｙ」拍賣網站之會員帳號？且被告係於『九十三年十
    二月間』，始與該「陳姓」男子聯絡，並出租帳戶，惟前開
    被告名義之「ｅＢａｙ」拍賣網站會員帳號「ｇｙ0000
    000」，係於『九十三年五月二十七日』即已申請，有前
    開億貝股份有限公司函附之會員資料附卷足憑，則該「陳姓
    」男子，如何能於九十三年五月二十七日，即能得知被告相
    關年籍資料，並據以申請該會員帳號？又觀之被告所有上開
    郵局帳戶之客戶歷史交易清單，自九十三年十二月間起至九
    十四年五月十二日為警查獲時止，僅有於九十三年十二月二
    十一日，自高雄鼎泰郵局匯入二萬元，及於九十四年四月十
    日，由被害人甲○○匯入八千元，即除前開二筆匯款外，並
    無其他匯入款項之情事，有中華郵政股份有限公司新營郵局
    九十四年十一月十七日營字第０９４５０８０３８８號函暨
    所附被告所有上開郵局帳戶之客戶歷史交易清單一紙等在卷
    足憑；並觀諸被告所有之郵政存簿儲金簿，前開九十三年十
    二月二十一日之匯款，係由楊姵盈匯入，而楊姵盈於九十三
    年十二月間前，即有多次匯款之情形，足見九十三年十二月
    二十一日之匯款，係楊姵盈正常交易而匯入被告帳戶，並非
    遭詐騙所為或為該「陳姓」男子之匯款。是自九十三年十二
    月間起至為警查獲時止，該「陳姓」男子僅利用被告前開郵
    局帳戶，為被害人甲○○匯入八千元款項之用。準此，該「
    陳姓」男子焉會交付被告高達二萬元租金（被告於警詢及偵
    查時供承有收取租金計二萬元，而於本院審理時改稱僅實際
    拿取一萬元，另欠一萬元），僅係為詐騙本件被害人甲○○
    八千元之款項，並該八千元款項亦實際由被告親自自提款機
    領取收受，為此損己而利於被告之行為？綜上，足見本件確
    係被告所為，實際上並無所謂將前開郵局帳戶出租「陳姓」
    男子之情事，是被告所辯上情，應屬臨訟杜撰之詞，不足採
    信。
  (四)綜上所述，本件係被告意圖為自己不法之所有，基於詐欺之
    犯意，於九十四年三月二十五日，以其所申請「ｅＢａｙ」
    拍賣網站「ｇｙ0000000」會員帳號登入，並刊登在
    「http://c gi.tw.ebay.com」網頁內，佯以拍賣二手封口
    機之方式，供不特定人於該網站上競價投標，致被害人甲○
    ○信以為真陷於錯誤，上網以八千元競價得標後，依約於九
    十四年四月十日，將八千元款項匯至被告前開帳戶內，被告
    旋即將前開所有行動電話丟棄，並避不見面，經被害人多次
    聯絡未獲，亦未收取二手封口機，始知受騙。從而，本件事
    證明確，被告上開詐欺犯行，實堪認定。
二、核被告乙○○所為，係犯刑法第三百三十九條第一項之詐欺
    取財罪。爰審酌被告前因竊盜案件，經本院以九十三年度簡
    字第一二二二號判處拘役五十日確定，於九十三年七月二十
    一日易科罰金執行完畢，有台灣高等法院被告前案紀錄表可
    按，品行非佳，不思以正當途徑賺取金錢，竟貪圖不法利益
    ，而詐欺他人財物，犯罪之手段、目的、所得款項，及犯後
    仍矯言卸責，不知省悟等一切情狀，量處如主文所示之刑，
    並諭知易科罰金之折算標準，以資懲儆。
據上論斷，應依刑事訴訟法第二百九十九條第一項前段，刑法第
三百三十九條第一項、第四十一條第一項前段，罰金罰鍰提高標
準條例第一條前段、第二條，判決如主文。
本案經檢察官丙○○到庭執行職務
中　　華　　民　　國　　94　　年　 　1 　　月　　12 　日
　　　　　　　　　刑事第一庭  審判長法　官  沈揚仁
                                    法  官  張婷妮
                                    法  官  洪榮家
以上正本證明與原本無異。
如不服本判決，應於判決送達後10日內，向本院提出上訴狀。
                                    書記官  許悉愛
中　　華　　民　　國　　94　　年　 　1 　　月　　12 　日
附錄本案論罪科刑法條全文：
刑法第三百三十九條第一項：
意圖為自己或他人不法之所有，以詐術使人將本人或第三人之物
交付者，處五年以下有期徒刑、拘役或科或併科一千元以下罰金
。
